臺灣高等法院臺南分院刑事判決　　　　 100年度上訴字第65號
上　訴　人
即　被　告　張文生
上列上訴人因違反毒品危害防制條例案件，不服臺灣臺南地方法
院九十九年度訴字第一四五八號中華民國九十九年十一月十五日
第一審判決（起訴案號：臺灣臺南地方法院檢察署九十九年度毒
偵字第一九八五號），提起上訴，本院判決如下
    主  文
上訴駁回。
    理  由
一、按刑事訴訟法第三百六十一條、第三百六十七條規定，不服
    地方法院之第一審判決而提起上訴者，應提出上訴書狀，並
    敘述具體理由，為上訴必備之程式；其所提出之書狀未敘述
    上訴理由，或僅曾以言詞陳述上訴理由者，均應於上訴期間
    屆滿後二十日內補提理由書於第一審法院。第一審法院經形
    式審查，認逾期未補提上訴理由者，應定期間先命補正；逾
    期未補正者，為上訴不合法律上之程式，應以裁定駁回。倘
    已提出上訴理由，但所提非屬具體理由者，則由第二審法院
    以上訴不合法律上之程式，判決駁回。而所謂具體理由，必
    係依據卷內既有訴訟資料或提出新事證，指摘或表明第一審
    判決有何採證認事、用法或量刑等足以影響判決本旨之不當
    或違法，而構成應予撤銷之具體事由，始克當之（例如：依
    憑證據法則具體指出所採證據何以不具證據能力，或依憑卷
    證資料，明確指出所為證據證明力之判斷如何違背經驗、論
    理法則）；倘僅泛言原判決認定事實錯誤、違背法令、量刑
    失之過重或輕縱，而未依上揭意旨指出具體事由，或形式上
    雖已指出具體事由，然該事由縱使屬實，亦不足以認為原判
    決有何不當或違法者（例如：對不具有調查必要性之證據，
    法院未依聲請調查亦未說明理由，或援用證據不當，但除去
    該證據仍應為同一事實之認定），俾與第二審上訴制度在請
    求第二審法院撤銷、變更第一審不當或違法之判決，以實現
    個案救濟之立法目的相契合，並節制濫行上訴（最高法院九
    十七年度台上字第八九二號判決參照）。
二、上訴人不服原判決，於民國九十九年十一月二十九日合法提
    起上訴，形式上雖提出上訴書狀敘述上訴理由略以：上訴人
    因施用第一級毒品海洛因，經原審法院判處有期徒刑一年；
    惟上訴人已坦承犯行且為家中獨子，須工作以照顧年老及多
    病之母親，復已在永康榮民醫院以美沙佟代替療法持續治療
    中，爰請求撤銷原判決，讓上訴人繼續以美沙佟代替療法持
    續治療，並照顧母親等語。
三、本院查：原審以上訴人於準備程序中就被訴事實為有罪之陳
    述，經裁定由受命法官獨任進行簡式審判程序；且上訴人坦
    承施用第一級毒品之自白，有上訴人於於九十九年四月六日
    下午至臺灣臺南地方法院檢察署觀護人室報到所採集的尿液
    ，經檢驗呈現嗎啡陽性反應等情，業據檢察官提出臺灣檢驗
    科技股份有限公司濫用藥物實驗室九十九年四月二十三日濫
    用藥物檢驗報告、臺灣臺南地方法院檢察署受保護管束人（
    被告）尿液檢體監管紀錄表在卷為證，因認上訴人所為係犯
    毒品危害防制條例第十條第一項施用第一級毒品罪，其施用
    前持有第一級毒品之低度行為，為施用第一級毒品之高度行
    為所吸收，不另論罪。上訴人前於九十一、九十二年間，曾
    因毒品案件，經最高法院以九十二年度台上字第一三四八號
    判決處有期徒刑一年確定；另因違反動產擔保交易法案件，
    經原審法院以九十二年度南簡字第五九四號判決處有期徒刑
    三月；再因詐欺案件，為本院以九十三年度上易字第二二七
    號判決處有期徒刑八月，嗣經檢察官聲請，最高法院以九十
    三年度台抗字第五０七號裁定定其應執行之刑為一年九月確
    定，而於九十四年七月三十一日縮刑期滿執行完畢。上訴人
    於五年以內故意再犯本件有期徒刑以上之罪，為累犯，應依
    刑法第四十七條第一項規定加重其刑。原判決以上訴人素行
    不佳、前因施用毒品等案件經判刑確定並執行完畢後，仍不
    思戒絕毒癮、革除惡習，顯未能深切悔改並記取教訓；惟上
    訴人施用毒品之犯行，在本質上乃屬自我戕害身心健康之行
    為，以及上訴人犯後尚知坦承犯行，態度良好等一切情狀，
    量處有期徒刑一年，已詳述其所憑證據、認定理由及量刑依
    據。從形式上觀察，原判決並無認定事實錯誤、量刑瑕疵或
    違背法令之情形可言。上訴理由僅泛以上訴人已坦承犯行且
    為家中獨子，須工作以照顧年老及多病之母親，復已在永康
    榮民醫院以美沙佟代替療法持續治療中，請准上訴繼續以美
    沙佟代替療法持續治療，並照顧母親為其上訴理由，顯未具
    體指摘原判決關於採證認定事實、適用法律及量刑等事項，
    究竟有何違法或不當之情形。上訴理由顯未具體指摘原判決
    關於採證認定事實、適用法律及量刑等事項，究竟有何違法
    或不當之情形。其上訴不符法定上訴程式，爰不經言詞辯論
    逕予駁回。
四、依刑事訴訟法第三百六十七條前段、第三百七十二條，判決
    如主文。
中    華    民    國   100    年    2     月    9     日
                  刑事第二庭    審判長法  官  葉居正
                                      法  官  張桂美
                                      法  官  陳春長
以上正本證明與原本無異。
如不服本判決應於收受送達後10日內向本院提出上訴書狀，其未
敘述上訴理由者，並得於提起上訴後10日內向本院補提理由書（
均須按他造當事人之人數附繕本）「切勿逕送上級法院」。
                                      書記官  尤乃玉
中    華    民    國   100    年    2     月    9     日
附錄本案論罪科刑條文
毒品危害防制條例第10條
施用第一級毒品者，處 6 月以上 5 年以下有期徒刑。
施用第二級毒品者，處 3 年以下有期徒刑。